臺灣高等法院臺南分院刑事裁定　　　　　　　　九十三年度交抗字第四二號　Ｃ
　　　抗　告　人
　　　即受處分人　甲　○　○
右列抗告人因違反道路交通管理處罰條例聲明異議案件，不服臺灣臺南地方法院中華
民國九十三年二月十一日第一審裁定（九十二年度交聲字第五三九號），提起抗告，
本院裁定如左：
      主      文
原裁定撤銷，發回臺南地方法院。
      理      由
一、抗告意旨略以：（一）事故當日早上除抗告人及超速撞人的小女孩外，並無任何
    證人，甚至警員亦是事後到場，抗告人由友人陪同至臺南市警局第六分局交通組
    報案，這才於事後來到車禍現場，亦沒會同對方肇事人，所做的現場圖亦無撞擊
    點，完全憑交警自己推測，並不符合實情，而且也有挾怨亂用罰單之嫌，否則所
    開的罰單，其一是未帶駕照，於他人都未在車禍當時現場，如何得知抗告人未帶
    駕照，即莊警員如何能在下午推論得知抗告人早上發生事故未帶駕照，如此亂開
    罰單亂扣帽子，原審在未傳喚抗告人及莊警員對質下，即照單片面全收，那何需
    交通法庭，法律之前人人平等，抗告人也應享有司法程序正義，不能無證據之下
    ，亂下心證。（二）抗告人被撞受傷害，人車都受創，為討回公道而依法報案，
    居然在法官未到現場勘驗，即憑未在車禍現場的警員之不實推測，而只憑臺南車
    禍行車事故鑑定委員會之初次鑑定（在抗告人不在場及未到現場）作為證據，實
    有嫌草率，也不顧抗告人權益，抗告人曾於本院九十二年交上易第七一四號開庭
    時，曾具狀請求本院向車輛鑑委員會依法在十五日內收（請）求覆驗（議），而
    本院明知憑未確定的鑑定報告，根本不得作為判決的依據，何況抗告人也有聲請
    再鑑定，原審法院理應依法獨立審判，親自傳喚雙方當事人及交警，並到現場勘
    驗，才能公平客觀的下判決，不能只憑他庭之判決書（何況還有疑點及未做最後
    的鑑定）而完全照單全收，法律會定下能聲明異議，也就是為補救他庭審判之疏
    失，而亡羊補牢，使冤曲能雪，本案抗告人被撞，為求公道而慘遭法律不公平的
    制裁，實在令人不服，現為民主時代，一切要顧到憲法給人民的訴訟權，請求原
    審法院能傳喚開單之莊姓警員及對造黃小姐，並到現場勘驗以釐清真相，此乃全
    民對法律的期望公平正義來伸張，爰提起抗告云云。
二、經查，原審以抗告人即受處分人甲○○未隨身攜帶駕駛執照，而於民國九十一年
    五月二十八日上午，騎駛車號ＮＥＦ─４１２號重型機車，沿臺南市○○路○段
    二七○巷由西往東方向行駛，於同日上午十時四十分許，行經西門路一段二七○
    巷與興中街之無號誌交岔路口處時，不依標線指示及違反道路交通安全規則，因
    而肇事致人受傷之事實，既可認定，而認原處分機關即交通部公路總局嘉義區監
    理所臺南監理站，依道路交通管理處罰條例第第二十五條第三款、四十五條第十
    五款及第六十一條第三項規定，而裁處抗告人罰鍰新臺幣共二千四百元，並吊扣
    其駕駛執照六個月，於法並無不當，而裁定駁回抗告人之異議，固非無見，惟查
    ，抗告人於原審聲明異議稱：「：：：：於當日下午報案由轄區交警莊倖魁到現
    場勘驗，因要登記報案人駕駛資料，異議人因車禍時受傷衣物破損，回家後換衣
    服駕照忘在家中，報案時未隨身帶上，而在早上車禍時，有隨身攜帶駕照：：：
    」等情，原審未予查明，率予駁回抗告人之異議，尚有未洽。抗告人之抗告，非
    無理由，應由本院將原裁定撤銷，發回原審法院查明後，另為適當之處理。
據上論斷，應依道路交通案件處理辦法第二十六條，刑事訴訟法第四百十三條，裁定
如主文。
中    華    民    國      九十三      年      三      月    三十一      日
                                  臺灣高等法院臺南分院刑事第三庭
                                      審判長法官  陳    義    仲
                                            法官  宋    明    蒼
                                            法官  陳    清    溪
右正本證明與原本無異。
不得再抗告。
                                      法院書記官  尤    乃    玉
中    華    民    國      九十三      年      四      月      一        日
